臺灣屏東地方法院刑事判決　　　　　　 94年度易緝字第16號
　　公　訴　人　臺灣屏東地方法院檢察署檢察官
　　被　　　告　甲○○　男　2.
上列被告因違反毒品危害防制條例等案件，經檢察官提起公訴（
93年度毒偵字第1405號、第3164號、94年度毒偵字第191 號）及
移送併辦（93年度毒偵字第2434號、94年度毒偵字第17），本院
判決如下：
     主  文
甲○○連續施用第一級毒品，累犯，處有期徒刑壹年陸月，扣案
之第一級毒品海洛因壹包（淨重零點伍公克，空包裝重零點貳
壹公克）沒收銷燬之；又連續施用第二級毒品，累犯，處有期徒
刑壹年，扣案甲基安非他命壹包（毛重零點柒公克）、沾有甲基
安非他命之吸食器壹組、玻璃珠壹個、吸管壹支，均沒收銷燬之
；又竊盜，累犯，處有期徒刑伍月；應執行有期徒刑貳年捌月，
扣案之第一級毒品海洛因壹包（淨重零點伍公克，空包裝重零
點貳壹公克）、甲基安非他命壹包（毛重零點柒公克）、沾有甲
基安非他命之吸食器壹組、玻璃珠壹個、吸管壹支均沒收銷燬之
。
     事  實
一、甲○○有竊盜、偽造文書、公共危險、贓物等前科，其中贓
    物罪經法院判處有期徒刑三月確定，在民國九十二年四月九
    日執行完畢；並曾施用毒品案件，經依台灣屏東地方法院九
    十年度毒聲字第一二二八號裁定送觀察、勒戒後，認無繼續
    施用毒品之傾向，業經台灣屏東地方法院檢察署檢察官於九
    十年十一月五日，以九十年度毒偵緝字第二四七號為不起訴
    處分確定。嗣於五年內，甲○○又基於施用第二級毒品甲基
    安非他命之概括犯意，自九十二年中起至九十三年十二月十
    一日間，在其位於屏東縣竹田鄉○○村○○路四十九號住處
    及屏東市○○路六十號飛馬飯店1106號房內等地，以將甲基
    安非他命命置於吸食器內，下方點火加熱燒烤，再以口鼻吸
    食蒸發氣體之方式，連續施用第二級毒品甲基安非他命多次
    。嗣先為警於九十三年七月九日十四時三十分許，採其尿液
    送驗後查獲，又於同年十月七日十四時二十五分為警採尿後
    查獲，再於同年十一月二十四日零時許，在上開飛馬飯店
    1106 號 房內為警查獲，並扣得其所有供施用甲基安非他命
    之吸食器一組、玻璃珠一個、吸管一支，復於同年十二月十
    四日十時許，在屏東市○○路與重慶路口為警查獲，並扣得
    甲基安非他命一包（毛重零點七公克）。
二、甲○○如前述因施用毒品經觀察、勒戒及由檢察官為不起訴
    處分確定後五年內，又基於施用第一級毒品海洛因之概括犯
    意，自九十二年中起至九十三年十二月十一日十九時許止，
    在其位於屏東縣竹田鄉○○村○○路四十九號住處等地，以
    每週約一次之頻率，以將海洛因摻入香菸內抽吸之方式，連
    續施用第一級毒品海洛因多次，嗣於先於九十三年七月九日
    十三時三十分許，在屏東市○○路與中山路口為警查獲，並
    扣得海洛因一包（淨重零點三五公克，空包裝袋重零點二一
    公克），又於同年十二月十四日十一時許，經警採其尿液送
    驗後發現。
三、甲○○意圖為自己不法所有，於九十三年五月十九日十五時
    許，侵入李秋順位在屏東縣竹田鄉○○村○○路一０四號家
    中後，在房內竊取現金新台幣（下同）七百元及相機、行動
    電話各一具。嗣為警於九十三年六月六日循線通知其到案查
    獲（侵入住宅未據告訴）。
四、案經屏東縣警察局屏東分局報請臺灣屏東地方法院檢察署檢
    察官偵查起訴及移送併辦。
     理  由
一、上開施用毒品之犯行，業據被告於本院審理時供承不諱，復
    有前揭吸食器等物品扣案可稽，且該扣案之白色粉末一包，
    經法務調查局鑑定結果，確認為第一級毒品海洛因無誤，有
    該局九十三年八月十三日調科壹字第240003190 號鑑定通知
    書在卷可憑，扣案之白色結晶一包，經警以簡易快速篩檢試
    劑檢驗結果，呈安非他命類陽性反應，又被告施用該包結晶
    物後所排出之尿液，經檢驗結果呈甲基安非他命之陽性反應
    ，有後述之檢驗結果通知書可憑，故可認定該包結晶物為甲
    基安非他命無疑；被告為警查獲時所採集尿液，經送驗結果
    ，各呈嗎啡及甲基安非他命之陽性反應，亦有屏東縣衛生局
    屏縣衛檢六字第930297號（嗎啡、甲基安非他命均為陽性反
    應）、930414號（甲基安非他命為陽性反應，九十三年十月
    七日所採檢體）、930477號（甲基安非他命陽性反應，九十
    三年十一月二十四日所採檢體）、930512號（嗎啡、甲基安
    非他命均為陽性反應）煙毒及麻醉藥品類委託檢驗結果通知
    書四紙、長榮大學確認報告（九十三年度毒偵字第一四０五
    號卷第二六頁，與屏東縣衛生局上開930297號檢驗結果通知
    書係同一檢體，僅確認甲基安非他命為陽性反應，但關於嗎
    啡部分並無檢驗數據，故本報告所載鴉片類為陰性反應部分
    ，自不得據以推翻上開衛生局之陽性檢驗報告）附卷可佐，
    此外並有查獲現場照片多張附卷可稽，堪認被告上開不利於
    己之自白確與事實相符，足以採信。被告前曾施用毒品案件
    ，經依本院九十年度毒聲字第一二二八號裁定送觀察、勒戒
    後，認無繼續施用毒品之傾向，業經台灣屏東地方法院檢察
    署檢察官於九十年十一月五日，以九十年度毒偵緝字第二四
    七號為不起訴處分確定，有臺灣屏東地方法院檢察署刑案資
    料查註紀錄表、臺灣高等法院被告全國前案紀錄表各一份附
    卷足憑，其於觀察勒戒後，五年內再犯施用毒品案件，其施
    用第一、二級毒品之事證明確，洵堪認定。
二、訊據被告否認有上開至李秋順住處行竊之犯行，辯稱其於案
    發時尚在陸軍步兵學校服役，並未外出，自不可能前往李秋
    順住處行竊；且0000000000號行動電話其早就給他人使用，
    故該門號之通話紀錄所顯示之基地台位置自不足為其犯罪之
    證據等語，並提出載明其於九十三年五月十九日並未休假外
    出之之九十三年度個人休假紀錄卡為憑。經查：
（一）被告確於上開時地前往被害人李秋順住處竊取上開財物，
      已經證人即被害人李秋順於偵訊中結證指述明確，核與證
      人在警詢中之指述一致，且徵諸證人於偵查中係證稱，其
      聽聞家中遭竊，隨即返家，適見到被告從家中竄出，並騎
      機車經過其面前，其本要舉腳踢倒被告所騎機車，但未踢
      到，因其自被告就讀國小時就認識被告，且案發時曾與被
      告面對面，所以可以確認被告即為行竊之人等語，此有證
      人李秋順之偵訊筆錄可憑（九十三年度偵字第三一六四號
      卷第三六頁），雖證人於本院審理中改稱，其並不確定被
      告是否為當天自其住處竄出之人，因與行竊之人照面之時
      間甚短，且審理時距案發時已逾一年，故無法確認行竊之
      人之身分等語，惟證人先後於警詢及偵查中一再明確指認
      之本人及照片，並陳明其所以能明確指認之原因，顯見證
      人並非憑空誣指，而證人接受偵訊之時間為九十三年八月
      十日，距案發時僅約三個月，相較於審理時之九十四年六
      月間，其於警、偵訊中之記憶顯應較審理中為清晰、明確
      ，故證人李秋順於偵訊中之證述應可採信。
（二）被告於九十三年五月十七日十八時起至同月十九日二十時
      三十分間，向服役單位請假外出，此有上開偵查卷附之休
      假報告暨物品攜出證明單可憑，可見被告所辯其於案發時
      在營服役，無法外出等語，與事實不符。而其另辯稱其雖
      填具休假單，但因長官非法扣假，使其無法外出等語，但
      被告於偵查中，經檢察官提示該分證明單時，係表示無意
      見，並未為此辯解，若被告於案發時並未依規定外出休假
      ，自應於偵查中即向檢察官陳明，並請求調查，而無理由
      僅稱無意見，且其此部分辯解亦顯與常情有違，難以採信
      ，無從採為有利於被告之依據。
（三）於案發當天十三時許，被告使用之0000000000號行動電話
      通話時之基地係位在屏東縣竹田鄉，當天十九時許之基地
      台係在屏東縣萬丹鄉，此有上開偵查卷附和信電訊股份有
      限公司提出之通話紀錄表可稽（第十一頁），被告雖於審
      理中雖辯稱該門號早交給他人使用等語，但又稱該門號及
      行動電話是在九十三年六月退伍後始交由他人使用（九十
      四年六月六日審判筆錄第十二頁），是其所稱案發當天該
      門號非其使用一節，已難採信；再上開門號係被告於警詢
      中主動告知警方，嗣再由檢察官調閱該門號通話紀錄，而
      於偵查中檢察官訊問時，被告亦告訴檢察官其使用的行動
      電話門號之一即為0000000000號，並對檢察官所提示之通
      話紀錄表表示沒有意見（上開偵查卷第三二頁），故若被
      告果於案發前即將該門號交他人使用，顯無理由於警、偵
      訊中均一再供陳該門號，亦無理由於檢察官提示該門號通
      話紀錄時未表示意見，可見被告所辯其於案發時在營服役
      等語不實，並可見被告於案發時確在案發地點附近。
（四）此外並有案發現場照片三張附卷可證。被告上開辯解，要
      無可採，其竊盜犯行亦應可認定。
三、查海洛因及甲基安非他命各為毒品危害防制條例第二條規定
    之第一、二級毒品，核被告施用毒品之行為係犯同條例第十
    條第一項之施用第一級毒品罪及同條第二項之施用第二級毒
    品罪。被告持有第一、二級毒品之低度行為，應為施用之高
    度行為所吸收，不另論罪。被告先後多次施用毒品之行為，
    時間緊接，所犯罪名相同，顯均係出於概括之犯意為之，為
    連續犯，爰各依刑法第五十六條之規定以一罪論，並均加重
    其刑。而起訴書所載施用毒品時間外之施用毒品行為雖未經
    起訴，惟與已起訴部分有連續犯之裁判上一罪關係，均為起
    訴效力所及，應由本院併予審判，附此敘明。被告事實三部
    分所為，係犯刑法第三百二十條第一項之竊盜罪。被告有事
    實欄所載論罪科刑執行之情形，有前揭刑案紀錄表等附卷可
    查，其受有期徒刑執行完畢後，五年之內再犯有期徒刑以上
    刑之本案三罪，均為累犯，應依刑法第四十七條規定遞加重
    其刑，其中施用第一、二級毒品罪各應遞加重之。上開三罪
    ，犯意各別，手段互殊，應分論併罰。爰審酌被告前已有竊
    盜、偽造文書、公共危險、贓物等前科，可見素行不佳，其
    中贓物罪所判處之有期徒刑三月，甫於九十二年四月九日執
    行完畢，有上開刑案紀錄表可查，今再為施用，足見其戒治
    毒癮之意志薄弱，及其犯罪之動機、目的、手段、犯罪所生
    之危害、犯罪後坦承施用毒品部分之犯行，惟一再否認竊盜
    犯行等一切情狀，量處如主文所示之刑，並定其應執行之刑
    。扣案之第一級毒品海洛因一包（淨重零點三五公克，空包
    裝重零點二一公克）、甲基安非他命一包（毛重零點七公克
    ）均為查獲之毒品，其包裝衡情已沾有該毒品而無法析離，
    應一體視為毒品，另扣案之甲基安非他命之吸食器壹組、玻
    璃珠壹個、吸管壹支均已經被告用於施用甲基安非他命，業
    經其當庭陳明，衡情亦應均已沾有毒品甲基安非他命而無法
    析離，亦應一體視為毒品，與扣案之二包毒品（均含包裝袋
    ）均應依毒品危害防制條例第十八條第一項前段規定沒收銷
    燬之。
四、至公訴意旨認上開扣案之海洛因一包是被告所持有，且尚未
    經被告用以吸食，應單獨成立持有第一級毒品罪一節，無非
    以被告於被查獲持有該包海洛因時，供稱剛買入即為警查獲
    ，尚未及施用等語，及被告於當日所採尿液經送請台南縣長
    榮大學檢驗結果，確認報告載明鴉片類呈陰性反應為據。惟
    被告此部分辯解，已據其自己於本案審理中推翻，改稱其於
    當日購入該包海洛因後即行施用，並於施用後隨即為警查獲
    ，於警詢中因為緊張，所以謊稱尚未施用等語。且查，被告
    於九十三年七月九日十三時三十分許，在屏東市○○路與中
    山路口為警查獲，並扣得海洛因一包（淨重零點三五公克，
    空包裝袋重零點二一公克）後，隨即於同日十四時三十分為
    警採尿送驗，而該次採集之尿液經送屏東縣衛生局檢驗結果
    ，呈嗎啡陽性反應，有上開屏縣衛檢六字第930297號檢驗結
    果通知書在卷可憑（九十三年度毒偵字第一三０五號卷第二
    四頁），核與被告之供述相符，應可採信，其持有該包毒品
    之低度行為，自應為施用之高度行為所吸收，不另論罪。至
    上開長榮大學出具之確認報告雖載明鴉片類為陰性反應，但
    觀諸該報告所載，對於安非他命及甲基安非他命類之檢驗，
    均有載明檢出之濃度數據，再據以研判呈陽性反應，但對於
    嗎啡及可待因類之檢驗，並無任何檢出濃度之數據（亦未載
    明數據為零），故該報告關於鴉片類陰性反應之檢驗，究係
    因未驗出此類毒品反應，或是因驗出之濃度低於設定之標準
    閾值濃度，故判定為陰性，或係報告誤載，即顯有可疑，此
    項證據顯有瑕疵，爰不將該分報告採為被告關於第一級毒品
    部分犯罪之證據（公訴人當庭亦持此見解），仍以上開衛生
    局之檢驗報告為憑，認被告之尿液中確有嗎啡之反應，並據
    以認定其施用海洛因之犯行，併此說明。
五、併辦意旨另以（93度偵第5717號）：被告承上開竊盜之概括
    犯意，又於九十三年十月六日二十二時二十一分許，意圖為
    自己不法之所有，在屏東市○○路一三一號巨蛋超商內，趁
    被害人即店員謝佳樺不注意之際，徒手竊取被害人謝佳樺所
    管理之店內櫃檯抽屜內之現金九千七百元，得手後前往屏東
    市○○路十七號之滿天星遊戲場內消費，嗣經上開巨蛋超商
    之店長劉原君至該店內找到行竊之甲○○，並在甲○○身上
    查獲遭竊之現金九千六百元，始報警查獲，認被告另有涉及
    此部分竊盜犯行，且與前開竊盜犯行有連續犯之裁判上一罪
    關係。公訴意旨認為被告涉有此部分犯嫌，係以被告之自白
    ，證人謝佳樺、劉原君於警訊中之指述及被告之自白、案發
    時現場監視錄影帶翻拍照片等為憑。訊據被告對於此部分犯
    行固已坦承，惟被告此次竊盜行為時間係在上開竊取李秋順
    住處財物（九十三年五月十九日）約五個月後所為，時間相
    隔已非短暫，又被告竊取李秋順住處財物係以侵入住宅行竊
    為犯罪手段，而至上開巨蛋超商內行竊，則是在該店內消費
    時趁店員不注意時竊取櫃檯抽屜內財物為犯罪手段，二者手
    段亦有不同，再被告供陳其係於該巨蛋超商內消費時，見店
    員另作他事，趁店員不備而竊取財物等情，因而被告此次竊
    盜犯行究係另行起意，或可認為係承上次竊盜犯行之概括犯
    意，顯有可疑。故被告此部分竊盜犯行雖經被告坦承，惟與
    上開有罪之竊盜犯行既非基於概括犯意所為，自無連續犯之
    裁判上一罪可言，而非原起訴效力所及，尚非本院所得審判
    ，應由檢察官另行偵查起訴，附此說明。
據上論斷，應依刑事訴訟法第二百九十九條第一項前段，毒品危
害防制條例第十條第一項、第二項、第十八條第一項前段，刑法
第十一條、第五十六條、第三百二十條第一項、第四十七條、第
五十一條第五款，判決如主文。
本案經檢察官劉俊儀到庭執行職務。
中　　華　　民　　國　　94　　年　　6 　　月　　13　　日
                  刑事第四庭    審判長法  官  莊鎮遠
                                      法  官  王以齊
                                      法  官  劉敏芳
以上正本證明與原本無異。
如不服本判決應於收受本判決後送達後十日內向本院提出上訴書
狀，其未敘述上訴理由者，並得於提起上訴後十日內向本院補提
理由書狀（均須按他造當事人之人數附繕本）「切勿逕送上級法
院」
                                      書記官  薛慧茹
中　　華　　民　　國　　94　　年　　6 　　月　　13　　日
附錄論罪科刑法條：
毒品危害防制條例第十條
施用第一級毒品者，處六月以上五年以下有期徒刑。
施用第二級毒品者，處三年以下有期徒刑。
中華民國刑法第三百二十條
(普通竊盜罪、竊佔罪)
意圖為自己或第三人不法之所有，而竊取他人之動產者，為竊盜
罪，處五年以下有期徒刑、拘役或五百元以下罰金。
意圖為自己或第三人不法之利益，而竊佔他人之不動產者，依前
項之規定處斷。
前二項之未遂犯罰之。
